# 两方股东各持股50%50%是否需要并表

提问人：105319346 时间：2020-05-13 09:18:00
各位老师好，现A公司与B公司共同出资设立C公司，C公司注册资本 2000 万元，其中A、B公司分别出资 1000 万元，股权比例均为50%。公司章程以及出资协议相关条款如下： 1 、C公司不设立董事会，设执行董事一人，由B公司提名，股东会委任。 2 、C公司不设立监事会，设监事一人，监事由A公司提名，股东会委任。 3 、总经理由B公司委任但需要经过A公司的认可。 4 、财务总监由A公司委任。 5 、在协议签订后一年内，经股东商议认可后，由A公司向C公司技术骨干团队无偿转让其所持有的5%股权，以此激励技术团队。 问题：针对A公司，C公司是否需要纳入其合并报表？若不纳入合并报表，对C公司的投资如何进行处理？（从控制的角度来说，从上述协议和章程中相关条款来看A、B公司哪方更具有控制权？）

回答人：chenyiwei
这个问题不能一概而论，可能要获取更多的事实证据来证明A是否实质上能够主导C的财务、经营等相关活动决策。但从你说的情况看，个人感觉B的话语权似乎更大。（ 1 ）执行董事和总经理均由B委任；（ 2 ）A任命监事和财务总监，如果C公司无重大、复杂的投融资需求，可以认为监事和财务总监的职能更多地是监督、保护性的；
（ 3 ）A需承担对技术团队进行股权激励的成本，可能表明C所需的技术及其核心团队均来源于B？